臺灣桃園地方法院刑事判決　　　　　　　96年度訴字第1541號
公　訴　人　臺灣桃園地方法院檢察署檢察官何治蕙衡股
被　　　告　乙○○
　　　　　　　　　　（現羈押於桃園龍潭女子監獄）
指定辯護人　本院公設辯護人彭詩文
被　　　告　甲○○
指定辯護人　本院公設辯護人丙○○
上列被告因違反槍砲彈藥刀械管制條例案件，經檢察官提起公訴
（96年度偵字第6278號），本院判決如下：
    主  文
乙○○未經許可，持有可發射子彈具有殺傷力之改造手槍，處有
期徒刑年肆月，併科罰金新臺幣拾伍萬元，罰金如易服勞役，
以新臺幣壹仟元折算壹日。扣案仿ＣＯＬＴ廠半自動手槍製造並
車通槍管內組鐵而成之改造手槍（槍枝管制編號0000000
000）壹把、土製子彈伍顆，均沒收。
甲○○未經許可，持有可發射子彈具有殺傷力之改造手槍，累犯
，處有期徒刑年月貳月，併科罰金新臺幣拾萬元，罰金如易服
勞役，以新臺幣壹仟元折算壹日。扣案同前項之仿ＣＯＬＴ廠半
自動手槍製造並車通槍管內組鐵而成之改造手槍（槍枝管制編號
0000000000）壹把、土製子彈伍顆，均沒收。
    事  實
一、余定綱前於民國95年間因違反電子遊戲場業管理條例案件，
    經本院判處有期徒刑4 月，如易科罰金以銀元300 元折算一
    日，於95年9 月14日易科罰金執行完畢。
二、乙○○於民國95年10、11月間某日，在桃園縣內壢吉林路某
    處泰國理髮店內，明知姓名不詳綽號「憨牛」之成年友人所
    有交由姓名不詳綽號「豬哥仔」之成年友人持來該處，用以
    向伊作為抵債或借款質押之可發射可發射子彈具有殺傷力之
    仿COLT廠半自動手槍製造並車通槍管內組鐵而成之改造手槍
    （槍枝管制編號0000000000，下稱扣案改造手槍）一支、有
    殺傷力之子彈八顆（經內政部警政署刑事警察局試射鑑定結
    果，其中七顆係直徑約6.5mm 金屬彈頭之土造子彈，採樣二
    顆試射，均可擊發，認具有殺傷力；其中一顆係直徑約9.0m
    m 金屬彈頭之土造子彈，經實際試射，可擊發，認具有殺傷
    力，下稱扣案八顆子彈），屬槍砲彈藥刀械管制條例管制之
    槍枝、子彈，非經中央主管機關許可，不得持有，竟仍基於
    持有之犯意，允許「憨牛」質押要求，而由「豬哥仔」代「
    憨牛」將上開扣案改造手槍、扣案八顆子彈轉交予乙○○，
    乙○○即自該時起未經許可非法持有上開可發射子彈具有殺
    傷力之手槍一支、有殺傷力之子彈八顆。
三、嗣於96年2 月間，乙○○因與當時男友甲○○起爭執，而甲
    ○○因其前已知悉乙○○曾自「豬哥仔」收受而持有屬槍砲
    彈藥刀械管制條例管制之扣案改造手槍、八顆子彈，且雖知
    悉非經中央主管機關許可，不得持有，然因惟恐乙○○因爭
    吵心情不好而發生危險，即於同年月25日，在桃園縣觀音鄉
    ○○街75號乙○○居所，趁乙○○熟睡時，將乙○○原置於
    該屋內之扣案改造手槍、八顆子彈取走後，藏匿在其使用之
    車牌號碼Z8-3929 號自用小客車內，以上開方式，替乙○○
    保管扣案改造手槍、八顆子彈，而非法持有扣案改造手槍、
    八顆子彈，欲待乙○○心情平復後，始返還扣案改造手槍、
    八顆子彈。嗣因基隆市警察局刑警大隊為執行通緝緝捕乙○
    ○到案，而於96年2 月27日晚間6 時55分許前往余亞麗位於
    桃園縣觀音鄉○○街75號居所前緝獲乙○○，並查獲余定綱
    及藏匿在上開自用小客車內之扣案改造手槍、八顆子彈，始
    查獲上情。
四、案經基隆市警察局移送臺灣桃園地方法院檢察署檢察官偵查
    起訴。
    理  由
一、本案認定被告乙○○、甲○○有罪之證據方法，計有：(一)被
    告二人就自己之犯罪事實於警詢、偵查及審理中之自白及不
    利己陳述、(二)被告二人對共同被告之犯罪事實於警詢、偵查
    及本院審理中之證言、(三)內政部警政署刑事警察局出具之96
    年3 月21日刑鑑字第0960033666號槍彈鑑定書、(三)扣案改造
    手槍一支、扣案八顆子彈。經查皆未發現有實施刑事訴訟程
    序之公務員因違背法定程序取得該等證據方法之情形；而被
    告與辯護人就上開證人於本院審判外陳述之供述證據之證據
    能力並不爭執，依刑事訴訟法第159 條之1 至第159 條之5
    規定，上開供述證據，均有證據能力；又被告就本案犯罪事
    實之自白及其他不利之陳述，查無刑事訴訟法第156 條第1
    項、第158 條之2 規定情形，且與本院依法調查所得事實相
    符，自得援引被告自白為認定其有罪之證據。
二、被告乙○○就伊於上開時地，允諾「憨牛」質押要求後，由
    「豬哥仔」將扣案改造手槍、扣案八顆子彈轉交伊持有、被
    告甲○○於上開時地，因與被告乙○○爭吵，而出於己意，
    將扣案改造手槍、八顆子彈取走並藏匿在其使用之自用小客
    車內等情，業據被告二人於警詢、偵查及審理中坦承不諱，
    而扣案改造手槍一把，經送鑑定結果，認係「仿COLT廠半自
    動手槍製造之槍枝，車通槍管內阻鐵而成之改造手槍，機械
    性能良好，可擊發適用子彈，認具殺傷力」、又扣案八顆子
    彈，經送鑑定結果，認係「(一)柒顆，認均係具直徑約6.5mm
    金屬彈頭之土造子彈，採樣二顆試射，均可擊發，認具殺傷
    力。」、「(二)壹顆，認係具直徑約9.0mm 金屬彈頭之土造子
    彈，經實際試射，可擊發，認具殺傷力。」等情，有內政部
    警政署刑事警察局96 年3月21日刑鑑字第0960033666號槍彈
    鑑定書一份在卷可稽，並有上開改造手槍一支、試射後剩餘
    之子彈五顆扣案可查。被告二人上開任意性之自白，核與事
    實相符，而可採信。綜上所述，本案事證明確，被告犯行洵
    堪認定，應依法論科。
三、核被告乙○○、甲○○所為，均係犯槍砲彈藥刀械管制條例
    第8 條第4 項之未經許可持有可發射子彈具有殺傷力之改造
    手槍罪、同條例第12條第4 項之未經許可持有子彈罪。被告
    乙○○、甲○○係分別基於以擔保「憨牛」債務、暫不讓乙
    ○○持有之各自持有之意思，先後持有扣案改造手槍、扣案
    八顆子彈，其犯意顯屬各別，應論以單獨正犯。被告二人各
    以一行為同時觸犯上開二罪名，為想像競合犯，均應從一重
    之未經許可持有可發射子彈具有殺傷力之改造手槍罪處斷（
    最高法院74年台上字第3400號判例要旨參照）。被告甲○○
    有如事實欄所載之犯罪科刑暨執行紀錄，有臺灣高等法院被
    告前案紀錄表在卷可稽，其於有期徒刑之執行完畢後，五年
    以內故意再犯有期徒刑以上之本罪，為累犯，應依刑法第47
    條第1 項規定加重其刑。爰審酌被告二人未經許可，非法持
    有扣案改造手槍、八顆子彈，對社會治安潛在威脅甚鉅，茲
    斟酌其素行、生活狀況、持有之動機、目的、時間等一切情
    狀，量處如主文所示之刑，就併科罰金部分，並諭知罰金易
    服勞役之折算標準，以資懲儆。扣案之改造手槍一把、試射
    後剩餘之子彈五顆，為違禁物，不問屬於犯人與否，應依刑
    法第38條第1 項第1 款規定宣告沒收。至於，扣案已經供試
    射具殺傷力之三顆子彈，均經鑑定試射完罄，射擊後其彈藥
    部分因擊發而燃燒殆盡，其餘部分亦裂解為彈頭與彈殼，已
    不具子彈之外型及功能，均無殺傷力，非屬違禁物，就該部
    分自毋庸宣告沒收，併此敘明。
據上論斷，依刑事訴訟法第299 條第1 項前段，槍砲彈藥刀械管
制條例第8 條第4 項、第12條第4 項，刑法第11條前段、第55條
前段、刑法第47條第1 項、第42條第3 項前段、第38條第1 項第
1 款，判決如主文。
本案經檢察官何治蕙到庭執行職務。
中　　華　　民　　國　　96　　年　　11　　月　　23　　日
                  刑事第十庭  審判長法  官  江德民
                                    法　官  林家賢
                                    法  官　陳世旻
以上正本證明與原本無異。
如不服本判決，應於送達後10日內，向本院提出上訴狀。
                                    書記官　劉璟佳
中　　華　　民　　國　　96　　年　　11　　月　　23　　日
附論罪科刑依據之法條：
槍砲彈藥刀械管制條例第8 條第4 項
未經許可，持有、寄藏或意圖販賣而陳列第一項所列槍枝（鋼筆
槍、瓦斯槍、麻醉槍、獵槍、空氣槍或第四條第一項第一款所定
其他可發射金屬或子彈具有殺傷力之各式槍砲）者，處三年以上
十年以下有期徒刑，併科新臺幣七百萬元以下罰金。
槍砲彈藥刀械管制條例第12條第4 項
未經許可，持有、寄藏或意圖販賣而陳列子彈者，處五年以下有
期徒刑，併科新臺幣三百萬元以下罰金。
